---
title: "Una breve introducción a las funciones necesarias de R"
output:
  word_document: default
  html_document:
    df_print: paged
---

## Asignar

Un valor

```{r}
uno <- 1
uno
```

Un rango de números

```{r}
n10 <- c(1:10)
n10
```

Una cadena de caracteres

```{r}
c <- "Costa"
c
```

Un vector de cadenas de caracteres

```{r}
a <- c( "Uno", "Dos", "Tres")
a
```

Usando la función de asignación

```{r}
assign("b", a)
b
```

Usando un muestreo 

```{r}
tresletras <- LETTERS[1:3]
caracteres <- sample(tresletras, 10, replace = TRUE)
tresletras
caracteres
```

## Matrices y cuadros de datos

Una matriz

```{r}
d <- matrix(c(3,4,5,7,8,9, 12, 34,28), nrow = 3, ncol = 3, byrow = TRUE)
d
```

Un cuadro de datos

```{r}
e <- data.frame(x = 1, y = 1:10, caracteres = caracteres)
e
```

Extraer los valores de una columna como vector

```{r}
extraccion <- e$y
extraccion
```

Multiplicar ese vector por un tipo de cambio

```{r}
extraccion * 2
```

## Concatenación

```{r}
paste(c, "Rica" )
```

## Índices

..de Vectores

```{r}
a
a[ c(1,3) ]
```

...de matrices o marcos de datos

```{r}
d
d[c(1,3), 3]
```

Índices negativos

```{r}
d
d[-1,-3]
```
